臺灣新北地方法院刑事判決　　　　　　110年度簡上字第229號
上　訴　人　臺灣新北地方檢察署檢察官
被　　　告　程禹超（原名程青寧）





上列上訴人因被告詐欺案件，不服本院中華民國110年4月13日11
0年度簡字第990號第一審簡易判決（聲請簡易判決處刑案號：10
9年度偵字第11311號），提起上訴，本院管轄第二審之合議庭判
決如下：
    主  文
上訴駁回。
    理  由
一、本案經本院審理結果，認原審以被告程禹超（原名程青寧）
    係犯刑法第339條第1項之詐欺取財罪，處拘役50日，如易科
    罰金，以新臺幣1,000元折算壹日，緩刑2年。其認事用法及
    量刑均無不當，應予維持，除增列被告於本院審理時之自白
    為證據外（見簡上卷第65頁），其餘均引用附件一即原審判
    決記載之犯罪事實及理由、附件二即本件聲請簡易判決處刑
    書所載之犯罪事實、證據並所犯法條。
二、檢察官上訴理由略以：被告於偵訊及本院第一審準備程序中
    ，均矢口否認詐欺之犯行，且所辯前後不一，經檢察官、法
    院查證後辯詞俱屬不實，足見被告毫無悔意，犯後態度惡劣
    ，亦徒耗司法資源，實不足取，且被告另案亦有因類似手法
    涉犯詐欺罪，經臺灣新北地方檢察署、臺灣士林地方檢察署
    以罪證不足為不起訴處分，倘給予被告緩刑，無法達到刑法
    預防犯罪之效，是原審量刑及緩刑之宣告均非妥適，請求撤
    銷原判決另為適當之刑等語。
三、按關於刑之量定及緩刑之宣告，係實體法上賦予法院得為自
    由裁量之事項，倘其未有逾越法律所規定之範圍，或濫用其
    權限，即不得任意指摘為違法（最高法院75年度台上字第70
    33號判決意旨參照）。次按量刑輕重，係屬事實審法院得依
    職權自由裁量之事項，苟其量刑已以行為人之責任為基礎，
    並斟酌刑法第57條各款所列情狀，而未逾越法定刑度或有濫
    用權限情事，即不得任意指為違法（最高法院98年度台上字
    第5002號判決意旨參照）。又按在同一犯罪事實與情節，如
    別無其他加重或減輕之原因，下級審量定之刑，亦無過重或
    失輕之不當情形，則上級審法院對下級審法院之職權行使，
    原則上應予尊重（最高法院85年度台上字第2446號判決要旨
    參照）。經查，原審審酌被告正值青壯，且有正當職業，當
    能以正途賺取所需財物，卻仍詐取告訴人李彥廷之金錢，所
    為實非可取，惟念被告於原審準備程序中坦承犯行，並與告
    訴人成立調解，且已賠償、填補告訴人所受全部財產損害，
    犯後態度尚佳，兼衡其犯罪之動機、目的、手段、不法利得
    數額、於原審準備程序時所述受教育程度、目前工作內容及
    家庭經濟狀況等一切情狀，量處上開刑度並諭知易科罰金之
    折算標準，並審酌被告於前案執行完畢後5年以內，即未曾
    因故意犯罪受有期徒刑以上刑之宣告，被告因一時失慮，致
    罹刑典，犯後已坦承犯行，並與告訴人成立調解，且當場履
    行完畢，足認被告確有悔意，原審認其經此偵、審程序及罪
    刑之宣告後，當能知所警惕，應無再犯之虞，而對其為緩刑
    之宣告，業已參酌本案量刑、宣告緩刑時所應參酌之各項情
    狀，而在被告所為犯行之責任基礎下為科刑並給予緩刑，認
    事用法未見違誤之處，量刑及給予緩刑之宣告亦無不當，故
    檢察官上訴意旨請求撤銷原判決，量處更重之刑或不予緩刑
    宣告等語，為無理由，應予駁回。
據上論斷，依刑事訴訟法第455條之1第1項、第3項、第368條、
第373條，判決如主文。
本案經檢察許宏緯聲請簡易判決處刑，經檢察官王家春到庭執行
職務。
中    華    民    國   110    年    10    月    21    日
                  刑事第十七庭  審判長法  官  劉凱寧
                                      法  官  黃俊雯
                                      法  官  趙悅伶
上列正本證明與原本無異。
不得上訴。
                                      書記官  許怡芬
中    華    民    國   110    年    10    月    21    日
　
 附件一：
臺灣新北地方法院刑事簡易判決          110年度簡字第990號
公  訴  人  臺灣新北地方檢察署檢察官
被      告  程禹超（原名程青寧）
上列被告因詐欺案件，經檢察官提起公訴（109年度偵字第00000
號），因被告自白犯罪，本院合議庭認宜由受命法官獨任逕以簡
易判決處刑（原受理案號：110年度易字第84號），改依簡易程
序進行，並判決如下：
    主  文
程禹超犯詐欺取財罪，處拘役伍拾日，如易科罰金，以新臺幣壹
仟元折算壹日。緩刑貳年。
    犯罪事實及理由
一、本案犯罪事實及證據，除補充被告程禹超於本院準備程序中
    之自白為證據外（110年度易字第84號卷第52頁），其餘均
    引用如附件檢察官起訴書之記載。
二、論罪科刑
  ㈠核被告所為，係犯刑法第339條第1項之詐欺取財罪。
  ㈡爰審酌被告正值青壯，且有正當職業，當能以正途賺取所需
    財物，卻仍詐取告訴人李彥廷之金錢，所為實非可取，惟念
    被告於本院準備程序中坦承犯行，並與告訴人成立調解，且
    已賠償、填補告訴人所受全部財產損害（詳後述），犯後態
    度尚佳，兼衡其犯罪之動機、目的、手段、不法利得數額、
    於本院準備程序時所述受教育程度、目前工作內容及家庭經
    濟狀況等一切情狀，量處如主文所示之刑，並諭知易科罰金
    之折算標準。
  ㈢被告前雖因詐欺案件，經臺灣嘉義地方法院以97年度嘉簡字
    第1309號判決處有期徒刑2年確定，於100年11月2日縮短刑
    期假釋出監，於101年4月27日假釋付保護管束期滿，而未經
    撤銷假釋，其未執行之刑，以已執行完畢論等情，惟於執行
    完畢後5年以內，即未曾因故意犯罪受有期徒刑以上刑之宣
    告，有臺灣高等法院被告前案紀錄表在卷可參，其因一時失
    慮，致罹刑典，犯後已坦承犯行，並與告訴人成立調解，並
    已當場履行完畢，有本院調解筆錄附卷可考，足認被告確有
    悔意，本院認其經此偵、審程序及罪刑之宣告後，當能知所
    警惕，應無再犯之虞，是對其宣告之刑，以暫不執行為適當
    ，爰依刑法第74條第1項第2款規定宣告緩刑2年，以啟自新
    。
  ㈣被告詐取之新臺幣4萬3,000元，固屬於其本案犯罪所得，惟
    因被告業給付告訴人同等金額之賠償，可認該犯罪所得實際
    上已返還告訴人，依刑法第38條之1第5項規範意旨，自無庸
    宣告沒收。
三、依刑事訴訟法第449條第2項、第3項、第454條第2項，刑法
    第339條第1項、第41條第1項前段、第74條第1項第2款，刑
    法施行法第1條之1第1項，逕以簡易判決處刑如主文。
四、如不服本判決，得自收受送達之日起20日內向本院提出上訴
    狀，上訴於本院第二審合議庭（須附繕本）。
本案經檢察官許宏緯提起公訴，檢察官阮卓群到庭執行職務。
中    華    民    國    110     年    4    月    13   日
                  刑事第十二庭  法  官  吳智勝
附錄本案論罪科刑法條全文：
中華民國刑法第339條
（普通詐欺罪）
意圖為自己或第三人不法之所有，以詐術使人將本人或第三人之
物交付者，處5年以下有期徒刑、拘役或科或併科50萬元以下罰
金。
以前項方法得財產上不法之利益或使第三人得之者，亦同。
前二項之未遂犯罰之。
　
 附件二：
臺灣新北地方檢察署檢察官起訴書
                                    109年度偵字第11311號
     被      告  程青寧  男  51歲（民國00年0月00日生）
                         住臺北市○○區○○○路0段00號9樓
                         之34
                         居新北市○○區○○○街000巷00號1
                         1樓
                         國民身分證統一編號：Z000000000號
上列被告因詐欺案件，已經偵查終結，認應提起公訴，茲將犯罪
事實及證據並所犯法條分敘如下：
         犯罪事實
一、程青寧意圖為自己不法之所有，基於詐欺之故意，於民國10
    8年8月間某時許，在不詳地點，向其住居新北市永和區之同
    事李彥廷訛稱：可招待李彥廷及其配偶至泰國旅遊，但機票
    則需由李彥廷自付等語，致李彥廷信以為真而分別於108年8
    月19日及10月10日各匯款新臺幣（下同）4萬及3千元，至程
    青寧所有之華南商業銀行000000000000號帳號內。嗣李彥廷
    因親人過世無法出國，向程青寧要求退款未果，始知受騙。
二、案經李彥廷訴由新北市政府警察局永和分局報告偵辦。
         證據並所犯法條
一、證據清單及待證事實：
┌──┬───────────┬────────────┐
│編號│證據名稱              │待證事實                │
├──┼───────────┼────────────┤
│1   │被告程青寧偵查中之陳述│被告坦認邀約告訴人李彥廷│
│    │                      │出遊，機票費用由其自付，│
│    │                      │並向其收取上開費用，嗣後│
│    │                      │因不滿告訴人，而侵占上開│
│    │                      │款項，拒絕歸還告訴人等事│
│    │                      │實。                    │
├──┼───────────┼────────────┤
│2   │告訴人李彥廷警詢及偵查│被告邀約告訴人出遊，收取│
│    │中之證述              │前開費用，拒絕歸還等事實│
│    │                      │。                      │
├──┼───────────┼────────────┤
│3   │告訴人所陳報之 LINE 對│被告不否認為告訴人代訂機│
│    │話紀錄截圖            │票，並收取上開金額等事實│
│    │                      │。                      │
├──┼───────────┼────────────┤
│4   │交易明細1份           │告訴人將上開金額匯至被告│
│    │                      │上開帳戶之事實。        │
├──┼───────────┼────────────┤
│5   │中華航空股份有限公司客│被告並無以哩程點數兌換機│
│    │運處 109 年 7 月 6 日 │票之紀錄，且以哩程點數兌│
│    │2020SZ00579 號函 1 份 │換機票後，可於機票效期內│
│    │                      │辦理退票或更改航班之事實│
│    │                      │。                      │
└──┴───────────┴────────────┘
二、核被告所為，係犯刑法第339條第1項之詐欺取財罪嫌。至報
    告意旨雖認被告所涉為刑法第342 條第1 項之背信罪嫌云
    云，惟告訴人於偵訊時並未指明提告上開罪嫌，依據告訴人
    警詢所述，被告之行為亦應係涉嫌詐欺罪嫌，是報告書所犯
    法條欄所載罪名應有錯誤，併予敘明。
三、依刑事訴訟法第251條第1項提起公訴。
     此  致
臺灣新北地方法院
中    華    民    國   109    年    9     月    10    日
                          檢  察  官    許宏緯